#ENTREGA 3

##Primero importamos nuestra base de datos final ya limpia
```{r}
library(rio)
LinkF= 'https://github.com/ShayuryChavezV/TrabajoG/raw/master/DataFinalLimpia.xlsx'
DataFinal= import(LinkF)
```

```{r}
#colocamos las filas a la porvincias
row.names(DataFinal)= DataFinal$Provincia
```

Ahora realizamos las tablas, medidas de tendencia central y los graficos de cada una de las variables independientes y de la variable independiente

###Instalo los paquetes necesarios:
```{r}
#Funcion que instala paquete para obtener laS MTC
library(DescTools)
#Funcion que instala paquete para obtener la asimetria o curtosis
library(moments)
```

##Variable dependiente: numero de denuncias en el CEM (X)
```{r}
str(DataFinal$'Número denuncias CEMS') #verificamos que no es numerica, entonces la convertimos 
DataFinal$'Número denuncias CEMS'=as.numeric(DataFinal$'Número denuncias CEMS')
```

```{r}
#tablas
table(DataFinal$'Número denuncias CEMS')
prop.table(table(DataFinal$'Número denuncias CEMS'))*100
```

###MEDIDAS DE TENDENCIA CENTRAL EN NÚMEROS
```{r}
Mode(DataFinal$'Número denuncias CEMS', na.rm = T)
mean(DataFinal$'Número denuncias CEMS', na.rm = T)
Median(DataFinal$'Número denuncias CEMS', na.rm = T)
summary(DataFinal$'Número denuncias CEMS')
```

###GRÁFICOS DE NÚMEROS
```{r}
#HISTOGRAMA
hist(DataFinal$'Número denuncias CEMS',col="RED", 
        main="Numero de denuncias segun provincias")
#BARPLOT
barplot(DataFinal$'Número denuncias CEMS',col="RED", 
        main="Numero de denuncias segun provincias")
#BOXPLOT
boxplot(DataFinal$'Número denuncias CEMS')
```

###Observamos que es mejor trabajar en porcentajes #OJO
```{r}
DataFinal$`Número denuncias CEMS`= (DataFinal$`Número denuncias CEMS`/ 95317)*100
names(DataFinal)[2]= 'PorcentajeDenunciasCEM'
DataFinal$'PorcentajeDenunciasCEM'= substr(DataFinal$'PorcentajeDenunciasCEM', start = 1, stop = 4)
```

```{r}
#verificamos que no es numerica, entonces la convertimos 
str(DataFinal$'PorcentajeDenunciasCEM') 
DataFinal$'PorcentajeDenunciasCEM'=as.numeric(DataFinal$'PorcentajeDenunciasCEM')
```
###MEDIDAS DE TENDENCIA CENTRAL PORCENTAJES
```{r}
##Evaluamos y graficamos con esta nueva variable 
Mode(DataFinal$'PorcentajeDenunciasCEM', na.rm = T)
mean(DataFinal$'PorcentajeDenunciasCEM', na.rm = T)
Median(DataFinal$'PorcentajeDenunciasCEM', na.rm = T)
summary(DataFinal$'PorcentajeDenunciasCEM')
```

###MEDIDAS DE DISPERSIÓN PORCENTAJES
```{r}
# Desviación estándar
sd(DataFinal$`PorcentajeDenunciasCEM`, na.rm= T)

# Varianza
var(DataFinal$`PorcentajeDenunciasCEM`, na.rm= T)

# Rango
rango=max(DataFinal$`PorcentajeDenunciasCEM`, na.rm = T) - min(DataFinal$`PorcentajeDenunciasCEM`, na.rm= T)
rango

#Asimetría
skewness(DataFinal$`PorcentajeDenunciasCEM`, na.rm = T)

#Curtosis
kurtosis(DataFinal$`PorcentajeDenunciasCEM`, na.rm = T)

#Cuartiles
quantile(DataFinal$`PorcentajeDenunciasCEM`, na.rm = T)

#Rango Intercuartil
IQR = IQR(DataFinal$`PorcentajeDenunciasCEM`,na.rm = T) 
IQR
```
###GRÁFICOS DE PORCENTAJES
```{r}
#BOXPLOT
boxplot(DataFinal$`PorcentajeDenunciasCEM`, col="PINK", main="Boxplot de porcentaje de denuncias del CEM", xlab="Porcentaje de denuncias CEM", ylab="Cantidad de provincias")

#BARPLOT
barplot(DataFinal$`PorcentajeDenunciasCEM`,col="PINK", main="Barplot de porcentaje de denuncias del CEM", xlab="Porcentaje de denuncias CEM", ylab="Cantidad de provincias")

#HISTOGRAMA
hist(DataFinal$`PorcentajeDenunciasCEM`, col="PINK", main="Histograma de porcentaje de denuncias del CEM", xlab="Porcentaje de denuncias CEM", ylab="Cantidad de provincias")
```

##Variable independiente: Número de comisarias

```{r}
str(DataFinal$NúmerodeCOMS) 
DataFinal$NúmerodeCOMS=as.numeric(DataFinal$NúmerodeCOMS)
```

```{r}
#tablas
table(DataFinal$NúmerodeCOMS)
prop.table(table(DataFinal$NúmerodeCOMS))*100
```

###MEDIDAS DE TENDENCIA CENTRAL
```{r}
Mode(DataFinal$NúmerodeCOMS, na.rm = T)
mean(DataFinal$NúmerodeCOMS, na.rm = T)
Median(DataFinal$NúmerodeCOMS, na.rm = T)
summary(DataFinal$NúmerodeCOMS)
```

###MEDIDAS DE DISPERSIÓN
```{r}
# Desviación estándar
sd(DataFinal$NúmerodeCOMS, na.rm= T)

# Varianza
var(DataFinal$NúmerodeCOMS, na.rm= T)

# Rango
rango=max(DataFinal$NúmerodeCOMS, na.rm = T) - min(DataFinal$NúmerodeCOMS, na.rm= T)

#Asimetría
skewness(DataFinal$NúmerodeCOMS, na.rm = T)

#Curtosis
kurtosis(DataFinal$NúmerodeCOMS, na.rm = T)

#Cuartiles
quantile(DataFinal$NúmerodeCOMS, na.rm = T)

#Rango Intercuartil
IQR = IQR(DataFinal$NúmerodeCOMS,na.rm = T) 
IQR
```


###GRÁFICO DE COMISARIAS
```{r}
#BOXPLOT
boxplot(DataFinal$NúmerodeCOMS,col="RED", 
        main="Numero de comisarias segun provincias")

#HISTOGRAMA
hist(DataFinal$NúmerodeCOMS,col="PINK", 
        main="Número de comisarias según provincias")
```

###correlacion y dispersion
```{r}
cor.test(DataFinal$NúmerodeCOMS, DataFinal$'PorcentajeDenunciasCEM')
plot(DataFinal$NúmerodeCOMS, DataFinal$'PorcentajeDenunciasCEM',
     main="Relación entre % de denuncias CEM y numero de comisarias", xlab = 'Número de comisarias', ylab= 'Porcentaje de Denuncias del CEM')
```

##Variable independiente: Nivel Educativo
###Sin nivel 

```{r}
str(DataFinal$SinNivel)
DataFinal$SinNivel=as.numeric(DataFinal$SinNivel)
```

#####tablas
```{r}
prop.table(table(DataFinal$SinNivel))*100

```

#####medidas de tendencia central
```{r}
library(DescTools)
Mode(DataFinal$SinNivel, na.rm = T)
mean(DataFinal$SinNivel, na.rm = T)
Median(DataFinal$SinNivel, na.rm = T)
summary(DataFinal$SinNivel)
```

#####Grafico
```{r}
hist(DataFinal$SinNivel,col="GREEN", 
        main="% de poblacion sin nivel educativo")
boxplot(DataFinal$SinNivel)
```


#####correlacion y dispersion
```{r}
cor.test(DataFinal$SinNivel, DataFinal$'PorcentajeDenunciasCEM')

sd(DataFinal$SinNivel, na.rm = T)
var(DataFinal$SinNivel, na.rm = T)
library(e1071)
skewness(DataFinal$SinNivel, na.rm = T)
kurtosis(DataFinal$SinNivel, na.rm = T)
```


###Inicial-primaria

```{r}
str(DataFinal$InicialPrimaria) #verificamos que no es numerica, entonces la convertimos 
DataFinal$InicialPrimaria=as.numeric(DataFinal$InicialPrimaria)
```

```{r}
#tablas
prop.table(table(DataFinal$InicialPrimaria))*100
```

#####Medida de tendencia central
```{r}
library(DescTools)
mode(DataFinal$InicialPrimaria, na.rm = T)
mean(DataFinal$InicialPrimaria, na.rm = T)
Median(DataFinal$InicialPrimaria, na.rm = T)
summary(DataFinal$InicialPrimaria)
```

#####Gráficos
```{r}
#Grafico
boxplot(DataFinal$InicialPrimaria, col="blue")
```


#####correlacion y dispersion
```{r}
cor.test(DataFinal$InicialPrimaria, DataFinal$'PorcentajeDenunciasCEM')

sd(DataFinal$InicialPrimaria)
var(DataFinal$InicialPrimaria)
library(e1071)
skewness(DataFinal$InicialPrimaria)
```


###Basica Especial
####Tablas
```{r}
table(DataFinal$EBasicaEspecial)
prop.table(table(DataFinal$EBasicaEspecial))*100
str(DataFinal$EBasicaEspecial)
```

####medidas de tendencia central
```{r}
mode(DataFinal$EBasicaEspecial)
mean(DataFinal$EBasicaEspecial)
Median(DataFinal$EBasicaEspecial, na.rm=T)
summary(DataFinal$EBasicaEspecial)
```

####Graficos
```{r}
boxplot(DataFinal$EBasicaEspecial, col="blue")
```

####correlacion y dispersion
```{r}
cor.test(DataFinal$EBasicaEspecial, DataFinal$'PorcentajeDenunciasCEM')

sd(DataFinal$EBasicaEspecial)
var(DataFinal$EBasicaEspecial)
skewness(DataFinal$EBasicaEspecial)

```


###Secundaria
####Tablas
```{r}
table(DataFinal$Secundaria)
prop.table(table(DataFinal$Secundaria))*100
```

####Medidas de tendencia central
```{r}
library(DescTools)
Mode(DataFinal$Secundaria)
mean(DataFinal$Secundaria)
Median(DataFinal$Secundaria, na.rm=T)
summary(DataFinal$Secundaria)
```

####Grafico
```{r}
boxplot(DataFinal$Secundaria, col="PINK")
```

####correlacion y dispersion
```{r}
cor.test(DataFinal$Secundaria, DataFinal$'PorcentajeDenunciasCEM')

sd(DataFinal$Secundaria)
var(DataFinal$Secundaria)
library(e1071)
skewness(DataFinal$Secundaria)
```

###E.superior

```{r}
DataFinal$DataFinal$ESuperior= substr(DataFinal$ESuperior, start = 1, stop = 5)
str(DataFinal$ESuperior)
DataFinal$ESuperior=as.numeric(DataFinal$ESuperior)
```

####Tablas
```{r}
table(DataFinal$ESuperior)
prop.table(table(DataFinal$ESuperior))*100
```

####Meidas de tendencia central
```{r}
Mode(DataFinal$ESuperior)
mean(DataFinal$ESuperior)
Median(DataFinal$ESuperior, na.rm=T)
summary(DataFinal$ESuperior)
```

####Graficos
```{r}
hist(DataFinal$ESuperior,col="BLUE")
boxplot(DataFinal$ESuperior, col="BLUE")
```

####Correlación y dispersión
```{r}
cor.test(DataFinal$ESuperior, DataFinal$'PorcentajeDenunciasCEM')

sd(DataFinal$ESuperior)
var(DataFinal$ESuperior)
skewness(DataFinal$ESuperior)
kurtosis(DataFinal$ESuperior)
```

##Variable independiente: Lengua

```{r}
#COLUMNA: CASTELLANO
DataFinal$Castellano= substr(DataFinal$Castellano, start = 1, stop = 5)
str(DataFinal$Castellano)
DataFinal$Castellano=as.numeric(DataFinal$Castellano)
```


```{r}
#tablas
table(DataFinal$Castellano)
prop.table(table(DataFinal$Castellano))*100
table(DataFinal$OtraLengua)
prop.table(table(DataFinal$OtraLengua))*100
```

###medidas de tendencia central
```{r}
library(DescTools)
Mode(DataFinal$Castellano)
mean(DataFinal$Castellano)
Median(DataFinal$Castellano, na.rm=T)
summary(DataFinal$Castellano)
```
###MEDIDAS DE DISPERSIÓN
```{r}
# Desviación estándar
sd(DataFinal$Castellano, na.rm= T)

# Varianza
var(DataFinal$Castellano, na.rm= T)

# Rango
rango=max(DataFinal$Castellano, na.rm = T) - min(DataFinal$Castellano, na.rm= T)
rango

#Asimetría
skewness(DataFinal$Castellano, na.rm = T)

#Curtosis
kurtosis(DataFinal$Castellano, na.rm = T)

#Cuartiles
quantile(DataFinal$Castellano, na.rm = T)

#Rango Intercuartil
IQR = IQR(DataFinal$Castellano,na.rm = T) 
IQR
```
###Grafico
```{r}
hist(DataFinal$Castellano,col="PINK", 
        main="Provincias donde se habla castellano")
boxplot(DataFinal$Castellano, col="PINK")
```

###correlacion y dispersion
```{r}

cor.test(DataFinal$Castellano, DataFinal$'PorcentajeDenunciasCEM')

sd(DataFinal$Castellano)
var(DataFinal$Castellano)
library(e1071)
skewness(DataFinal$Castellano)
kurtosis(DataFinal$Castellano)
```
###COLUMNA: OTRA LENGUA
```{r}
DataFinal$OtraLengua= substr(DataFinal$OtraLengua, start = 1, stop = 5)
DataFinal$OtraLengua=as.numeric(DataFinal$OtraLengua)
```
###tablas
```{r}
table(DataFinal$OtraLengua)
hist(DataFinal$OtraLengua, xlab= 'Porcentaje de la población que habla otra lengua que no sea Castellano', ylab = 'Cantidad de Provincias' )
prop.table(table(DataFinal$OtraLengua))*100
```

###medidas de tendencia central
```{r}
library(DescTools)
Mode(DataFinal$OtraLengua, na.rm = T)
mean(DataFinal$OtraLengua, na.rm = T)
median(DataFinal$OtraLengua, na.rm = T)
summary(DataFinal$OtraLengua)
```
###MEDIDAS DE DISPERSIÓN
```{r}
# Desviación estándar
sd(DataFinal$OtraLengua, na.rm= T)

# Varianza
var(DataFinal$OtraLengua, na.rm= T)

# Rango
rango=max(DataFinal$OtraLengua, na.rm = T) - min(DataFinal$OtraLengua, na.rm= T)
rango

#Asimetría
skewness(DataFinal$OtraLengua, na.rm = T)

#Curtosis
kurtosis(DataFinal$OtraLengua, na.rm = T)

#Cuartiles
quantile(DataFinal$OtraLengua, na.rm = T)

#Rango Intercuartil
IQR = IQR(DataFinal$OtraLengua,na.rm = T) 
IQR
```
###Grafico
```{r}
hist(DataFinal$OtraLengua,col="pink", 
        main="Histograma de población de lengua no castellana", xlab= 'Porcentaje de la población en la provincia que habla otra lengua que no sea Castellano', ylab = 'Cantidad de Provincias' )
boxplot(DataFinal$OtraLengua, col="pink", 
        main="Boxplot de población de lengua no castellana", xlab= 'Porcentaje de la población en la provincia que habla otra lengua que no sea Castellano', ylab = 'Cantidad de Provincias')
```

###correlacion y dispersion
```{r}
cor.test(DataFinal$OtraLengua, DataFinal$'PorcentajeDenunciasCEM')
plot(DataFinal$OtraLengua, DataFinal$'PorcentajeDenunciasCEM', main="Relación entre % de denuncias CEM y numero de comisarias")
```

##Variable independiente: índice de Densidad del Estado

```{r}
DataFinal$IDE_2017= substr(DataFinal$IDE_2017, start = 1, stop = 4) 
str(DataFinal$IDE_2017)
DataFinal$IDE_2017=as.numeric(DataFinal$IDE_2017)
```


```{r}
#tablas
table(DataFinal$IDE_2017)
prop.table(table(DataFinal$IDE_2017))
```


```{r}
#medidas de tendencia central
library(DescTools)
Mode(DataFinal$IDE_2017, na.rm = T)
mean(DataFinal$IDE_2017, na.rm = T)
Median(DataFinal$IDE_2017, na.rm = T)
summary(DataFinal$IDE_2017)
```
###MEDIDAS DE DISPERSIÓN
```{r}
# Desviación estándar
sd(DataFinal$IDE_2017, na.rm= T)

# Varianza
var(DataFinal$IDE_2017, na.rm= T)

# Rango
rango=max(DataFinal$IDE_2017, na.rm = T) - min(DataFinal$IDE_2017, na.rm= T)
rango

#Asimetría
skewness(DataFinal$IDE_2017, na.rm = T)

#Curtosis
kurtosis(DataFinal$IDE_2017, na.rm = T)

#Cuartiles
quantile(DataFinal$IDE_2017, na.rm = T)

#Rango Intercuartil
IQR = IQR(DataFinal$IDE_2017,na.rm = T) 
IQR
```

```{r}
#Grafico
barplot(DataFinal$IDE_2017,col="GREEN", 
        main="Índice de densidad del estado segun provincias")
boxplot(DataFinal$IDE_2017)
```

```{r}
#correlacion y dispersion
cor.test(DataFinal$IDE_2017, DataFinal$'PorcentajeDenunciasCEM')
plot(DataFinal$'PorcentajeDenunciasCEM', DataFinal$IDE_2017, 
     main="Relación entre el % de denuncias CEM y el IDE", 
     xlab="índice de densidad del estado", 
     ylab="Porcentaje de denuncias")

```

##Variable independiente: índice de Desarrollo Humano

```{r}
#tablas
table(DataFinal$IDH_2017)
prop.table(table(DataFinal$IDH_2017))*100
```

```{r}
DataFinal$IDH_2017= substr(DataFinal$IDH_2017, start = 1, stop = 4)
DataFinal$IDH_2017=as.numeric(DataFinal$IDH_2017)
```


```{r}
#medidas de tendencia central
library(DescTools)
Mode(DataFinal$IDH_2017, na.rm = T) 
mean(DataFinal$IDH_2017, na.rm = T)
Median(DataFinal$IDH_2017, na.rm = T)
summary(DataFinal$IDH_2017)
```
###MEDIDAS DE DISPERSIÓN
```{r}
# Desviación estándar
sd(DataFinal$IDH_2017, na.rm= T)

# Varianza
var(DataFinal$IDH_2017, na.rm= T)

# Rango
rango=max(DataFinal$IDH_2017, na.rm = T) - min(DataFinal$IDH_2017, na.rm= T)
rango

#Asimetría
skewness(DataFinal$IDH_2017, na.rm = T)

#Curtosis
kurtosis(DataFinal$IDH_2017, na.rm = T)
         
#Cuartiles
quantile(DataFinal$IDH_2017, na.rm = T)

#Rango Intercuartil
IQR = IQR(DataFinal$IDH_2017,na.rm = T) 
IQR

#Grafico
hist(DataFinal$IDH_2017,col="PINK", main='Histograma del Índice de Desarrollo humano', xlab = 'Indice de Desarrollo Humano', ylab = 'Cantidad de provincias')
boxplot(DataFinal$IDH_2017, col="PINK", main='Boxplot del Índice de Desarrollo humano', xlab = 'Indice de Desarrollo Humano', ylab = 'Cantidad de provincias')
```


```{r}
#correlacion y dispersion
plot(DataFinal$IDH_2017,DataFinal$PorcentajeDenunciasCEM,
     main="Relación entre el porcentaje de denuncias CEM y el IDH", 
     ylab="Porcentaje de denuncias del CEM", 
     xlab="índice de desarrollo humano")
```



