---
title: "Limpieza Nivel Educativo"
author: "Shayury Chavez"
date: "27/9/2020"
output: html_document
---

---
title: "Limpieza Nivel Educativo"
author: "Shayury Chavez"
date: "27/9/2020"
output: html_document
---

#Limpieza de data de Nivel Educativo

Traemos la data de Github
```{r}
library(rio)
linkEDU='https://github.com/ShayuryChavezV/TrabajoG/blob/master/EDUSUCIA.xlsx?raw=true'
EDU=import(linkEDU)
```

Eliminamos las columnas y filas innecesarias
```{r}
EDU=EDU[-c(1:7),]
EDU$'Área Geográfica'=NULL
EDU=EDU[-c(197:202),]
```

Cambiamos de nombre a las columnas

```{r}
names(EDU)[1]='Provincia'
names(EDU)[2]='SinNivel'
names(EDU)[3]='Inicial'
names(EDU)[4]='Primaria'
names(EDU)[5]='Secundaria'
names(EDU)[6]='BasicaEspecial'
names(EDU)[7]='SuperiorNoUniversitariaIncompleta'
names(EDU)[8]='SuperiorNoUniversitariacompleta'
names(EDU)[9]='SuperiorUniversitariaIncompleta'
names(EDU)[10]='SuperiorUniversitariacompleta'
names(EDU)[11]='MaestriaDoctorado'
names(EDU)[12]='Total'
```

Usamos el codigo str_split para dividir la columna Provincia, usando como patrón los dos puntos (:)
```{r}
library(stringr)
str_split(string = EDU$Provincia,
          pattern = ':',
          simplify=T)
EDU$Provincia=str_split(string = EDU$Provincia,
          pattern = ':',
          simplify=T)[,2]
EDU$Provincia
```

Eliminamos los espacios hallados en los nombres de la columna Provincia
```{r}
gsub(' ',"",EDU$Provincia)
EDU$Provincia = gsub('',"",EDU$Provincia)
EDU$Provincia

```

Convertimos a numerico y pasamos a porcentajes
```{r}
#convertir a numerica
EDU[,c(2:12)]=lapply(EDU[,c(2:12)],as.numeric)

attach(EDU)
EDU$SinNivel= (SinNivel/Total)*100

EDU$Inicial= (Inicial/Total)*100

EDU$Primaria= (Primaria/Total)*100

EDU$Secundaria= (Secundaria/Total)*100

EDU$BasicaEspecial= (BasicaEspecial/Total)*100

EDU$SuperiorNoUniversitariaIncompleta= (SuperiorNoUniversitariaIncompleta/Total)*100

EDU$SuperiorNoUniversitariacompleta= (SuperiorNoUniversitariacompleta/Total)*100

EDU$SuperiorUniversitariaIncompleta= (SuperiorUniversitariaIncompleta/Total)*100

EDU$SuperiorUniversitariacompleta= (SuperiorUniversitariacompleta/Total)*100

EDU$MaestriaDoctorado= (MaestriaDoctorado/Total)*100
```


Añadimos nombre a las filas restantes
```{r}
EDU[145,1]="Manu"
EDU[146,1]="Tahuamanu"
EDU[147,1]="Tambopata"
EDU[162,1]="Callao"
#necesario eliminar el Total de EDU para el MERGE FINAL
EDU$Total=NULL
#A PARTIR DE VERIFICAR EL MERGE, PROBLEMITA CON BONGARA
EDU[EDU$Provincia=="Bongara", "Provincia"]="Bongará"
```

Exportamos

```{r}
export(EDU,"EDULIMPIA.xlsx")
```
